臺灣高等法院臺中分院刑事判決　　　　　　　　　　九十三年度上訴字第六八一號
　　上　訴　人
　　即　被　告　乙○○
右上訴人，因被告違反槍砲彈藥刀械管制條例案件，不服臺灣臺中地方法院九十三年
訴字第二五二號，中華民國九十三年四月一日第一審判決（起訴案號：臺灣臺中地方
法院檢察署九十二年度偵字第一四九九八號、第一八九○三號）提起上訴，本院判決
如左：
    主　　  文
上訴駁回。
    事  　　實
一、乙○○曾於民國（下同）八十七年間因竊盜罪，經臺灣雲林地方法院判處有期徒
    刑九月，提起上訴後經判決駁回上訴而確定，於八十九年八月二十三日縮刑期滿
    執行完畢，仍不知悔改。於八十三年二月間某日，在臺中市○○路○段某陸橋旁
    工地內，明知劉武化（已於八十三年六月二十一日死亡）所交付並委託其保管具
    有殺傷力之仿ＢＥＲＥＴＴＡ廠半自動手槍製造之改造九二玩具手槍一支（含彈
    匣一個，係換裝土造金屬滑套及土造金屬槍管改造而成，槍枝管制編號：000
    0000000號）、仿ＢＥＲＥＴＴＡ廠半自動手槍製造之改造九○玩具手槍
    一支（含彈匣一個，係換裝土造金屬滑套及土造金屬槍管改造而成，槍枝管制編
    號：0000000000號）、九厘米口徑制式子彈六顆、具直徑約九‧○厘
    米土造金屬彈頭子彈二顆等物，均係槍砲彈藥刀械管制條例管制之槍枝子彈，竟
    起寄藏上開槍彈之犯意，未經許可將之藏放於臺中市○○路○段一四○巷某號，
    其租屋處之屋頂上（因時間久遠乙○○已無法詳述該租屋處之正確地址），又將
    上開槍彈繼續改藏放於臺中市○○街一八四號其住處地下室內，復將之改藏放在
    臺中市○○○街二九六號七樓之三一其住處臥房浴室天花板內。嗣於九十二年七
    月二十五日晚間六時三十分許，為警持搜索票在臺中市○○○街二九六號七樓之
    三一住處內查獲，並扣得上開具殺傷力之改造玩具手槍二支（各含彈匣一個）、
    九厘米口徑制式子彈六顆、具直徑約九‧○厘米土造金屬彈頭之子彈二顆，及劉
    武化於前揭時地，同時交付之不具殺傷力土造子彈三顆。
二、案經臺中市警察局及該警察局第四分局，先後移送臺灣臺中地方法院檢察署檢察
    官偵查起訴。
理  　　由
一、右揭犯罪事實，業據上訴人即被告（下稱被告）乙○○，先後於警詢、偵查、原
    審及本院審理時坦承不諱，事證已甚明確。又本件查扣之上開改造玩具手槍二支
    、制式子彈六顆及土造子彈五顆，經送請內政部警政署刑事警察局鑑定結果，認
    1.上開改造九二玩具手槍一支，係以仿ＢＥＲＥＴＴＡ廠半自動手槍製造之玩具
    手槍，換裝土造金屬滑套及土造金屬槍管改造而成，槍枝機械性能良好，可擊發
    適用子彈，認具殺傷力；上開改造九○玩具手槍一支，係以仿ＢＥＲＥＴＴＡ廠
    半自動手槍製造之玩具手槍，換裝土造金屬滑套及土造金屬槍管改造而成，槍枝
    機械性能良好，可擊發適用子彈，認具殺傷力；2.制式子彈六顆，均係口徑九厘
    米制式子彈，其彈底具撞擊痕跡，復經實際試射，均可擊發，認具殺傷力；3.土
    造子彈二顆，係土造金屬彈殼加裝土造金屬彈頭組合而成，復經取樣一顆試射，
    無法擊發，認均不具殺傷力；土造子彈三顆，係土造金屬彈殼加裝土造金屬彈頭
    組合而成，其彈底均具撞擊痕跡，復經實際試射，其中兩顆均可擊發，認具殺傷
    力，其餘一顆，無法擊發，認不具殺傷力等情，有內政部警政署刑事警察局九十
    二年九月十二日刑鑑字第○九二○一四六七六○號鑑定函一份在卷可參（參見一
    四九九八號偵查卷四五至五一頁），並有上開經改造之玩具手槍二支（各含彈匣
    一個）、制式子彈六顆及土造子彈五顆扣案可稽，足見被告上開之自白，核與事
    實相符，自堪採信，從而，本案事證明確，被告犯行洵堪認定，應依法論科。
二、按繼續犯在其犯罪行為繼續實施之中，其間法律縱有變更，但其行為既繼續實施
    至新法施行以後，自無行為後法律變更之可言（參照最高法院二十八年上字第七
    三三號判例意旨）。經查，被告乙○○自八十三年二月間某日起至九十二年七月
    二十五日晚間六時三十分許，繼續寄藏扣案之經改造之玩具手槍二支（各含彈匣
    一個）、制式子彈六顆及土造子彈五顆，其間槍砲彈藥刀械管制條例雖於八十六
    年十一月二十四日修正公布，同年月二十六日生效，又於八十九年七月五日修正
    公布該條例第十一條等條文，再於九十年十一月十四日修正公布並刪除該條例第
    十九條強制工作之規定，同月十六日生效，然揆諸上開判例意旨，應直接依修正
    後之規定處斷，自無新舊法之比較適用問題，是核被告所為，係犯八十九年七月
    五日修正公布（九十年十一月十四日僅修正公布第六條、第十條、第二十條）之
    槍砲彈藥刀械管制條例第十一條第四項之未經許可寄藏可發射子彈具有殺傷力之
    改造手槍罪、同條例第十二條第四項未經許可寄藏子彈罪。次按，寄藏與持有，
    均係將物置於自己實力支配之下，僅寄藏必先有他人之持有行為，而後始為之受
    寄代藏而已，故寄藏之受人委託代為保管，其保管之本身，亦屬持有，不過，此
    之持有係受寄之當然結果，（修正前）槍砲彈藥刀械管制條例第七條第四項，第
    十一條第二項係將「持有」與「寄藏」為分別之處罰規定，則單純之「持有」，
    固不包括「寄藏」，但「寄藏」之受人委託代為保管，其保管之本身所為之「持
    有」，既係「寄藏」之當然結果，法律上自宜僅就「寄藏」行為為包括之評價，
    不應另就「持有」予以論罪（參照最高法院七十四年臺上字第三四○○號判例意
    旨）。公訴人雖論以槍砲彈藥刀械管制條例第十一條第四項之未經許可持有可發
    射子彈具有殺傷力之改造手槍罪及同條例第十二條第四項未經許可寄藏子彈罪，
    然被告係受劉武化委託保管扣案槍彈，將扣案槍彈置於前開處所藏放等情，業據
    被告於法院審理時供明在卷，是被告係寄藏上開槍彈，非單純持有，法律上自宜
    僅就「寄藏」行為為包括之評價，不應另就「持有」予以論罪，且持有、寄藏可
    發射子彈具有殺傷力改造槍枝罪及持有、寄藏子彈分別規定在同一條項，故本院
    認被告寄藏上開槍彈與公訴人起訴係持有罪名，雖屬有異，但無變更起訴法條之
    必要，附此敘明。被告寄藏槍枝主要組成零件彈匣之行為已為其寄藏槍枝之行為
    吸收，其寄藏後持有槍枝及子彈之行為係寄藏行為之當然結果，均不另論罪。被
    告以一寄藏行為，寄藏扣案具殺傷力之改造玩具手槍二支及制式子彈六顆、土造
    子彈二顆，為想像競合犯，應從情節較重之同條例第十一條第四項未經許可寄藏
    可發射子彈具有殺傷力之改造手槍罪論處。又按，「寄藏獵槍罪屬行為繼續之繼
    續犯，其寄藏伊始至查獲為止，犯罪行為均在繼續中，其違法性及可罰性亦未可
    終止，上訴人所為寄藏犯行橫跨前案有期徒刑執行完畢之前後，既未逾五年，仍
    屬累犯，原判決並無適用法則不當之違法」（參照最高法院八十九年度臺上字第
    三九二號判決意旨），是被告自八十三年二月底某日至九十二年七月二十五日晚
    間六時三十分許之寄藏行為，為行為之繼續，而非狀態之繼續，亦即一經非法寄
    藏扣案具殺傷力槍彈，該罪雖告成立，但其完結，須繼續至寄藏行為終了時為止
    ，故被告有無累犯之適用，自亦應以其寄藏行為終了時，是否在前案受有期徒刑
    執行完畢後五年以內以決之，茲查，被告前因竊盜案件，經臺灣雲林地方法院判
    處有期徒刑九月，由臺灣高等法院臺南分院判決上訴駁回而確定，並於八十九年
    八月二十三日縮刑期滿執行完畢，有臺灣高等法院被告全國前案紀錄表及臺灣臺
    中地方法院檢察署刑案資料查註紀錄表在卷可憑，是被告上開寄藏行為終了時，
    尚在前案受有期徒刑執行完畢後五年以內，故為累犯，應依法加重其刑。
三、原審經審理之結果，認被告罪證明確，因而適用槍砲彈藥刀械管制條例第十一條
    第四項、第十二條第四項（原判決誤載第四款，應予補正），刑法第十一條前段
    、第五十五條、第四十七條、第四十二條第二項、第三十八條第一項第一款，罰
    金罰鍰提高標準條例第二條等規定，並審酌被告寄藏前開改造玩具手槍及子彈之
    行為，影響社會治安，暨其犯罪之動機、目的、手段、品行、智識程度、所寄藏
    槍彈之數量、犯罪所生之危害及犯後坦承犯行，態度良好等一切情狀，量處被告
    有期徒刑一年四月，併科罰金新台幣九萬元，併就所處罰金刑部分諭知易服勞役
    之折算標準，以示懲儆。另認，扣案仿ＢＥＲＥＴＴＡ廠半自動手槍製造之改造
    九二玩具手槍一支（含彈匣一個，槍枝管制編號：0000000000號）、
    仿ＢＥＲＥＴＴＡ廠半自動手槍製造之改造九○玩具手槍一支（含彈匣一個，槍
    枝管制編號：0000000000號），均有殺傷力，已如前述，屬違禁物，
    應依刑法第三十八條第一項第一款之規定予以宣告沒收。而扣案九厘米口徑制式
    子彈六顆、具直徑約九‧○厘米土造金屬彈頭之子彈二顆，雖均具有殺傷力，然
    上開子彈經鑑驗時試射，僅餘彈頭及彈殼，已失其違禁性（參見一四九九八號偵
    查卷五六頁），復僅屬被告受託寄藏之物，尚非被告所有，業據被告陳稱在卷，
    故不另宣告沒收。再認，扣案之不具殺傷力之土造金屬子彈三顆，亦僅屬被告受
    託寄藏之物，尚非被告所有，且因無殺傷力而非違禁物，亦不另為沒收之諭知。
    經核其認事用法尚無違誤，量刑亦甚允當，被告提起上訴，指摘原判決量刑過重
    ，核非有理由，其上訴應予駁回。再按，槍砲彈藥刀械管制條例復於九十三年六
    月二日修正公布第六之一條、第二十條，增訂第五之二條，惟與本案條文無涉，
    自無新舊法比較問題。
據上論結，應依刑事訴訟法第三百六十八條，判決如主文。
本案經檢察官甲○○到庭執行職務。
中      華      民      國　    九十三     年     六      月   二十一 　日
                                臺灣高等法院臺中分院刑事第二庭
                                    　審判長法  官　羅　禮　政
                                    　　　　法  官　陳　欣　安
                                    　　　　法  官  蔡　聰　明
右正本證明與原本無異。
如不服本判決應於收受送達後十日內向本院提出上訴書狀，其未敘述上訴之理由者並
得於提起上訴後十日內向本院補提理由書（均須按他造當事人之人數附繕本）。
　　　　　　　　　　　　　　　　　　　　　　書記官　郭  振　祥
中      華      民      國　    九十三     年     六      月   二十三 　日
槍砲彈藥刀械管制條例第十一條：
未經許可，製造、販賣或運輸第四條第一款所稱其他可發射金屬或子彈具有殺傷力之
各式槍砲者，處五年以上有期徒刑，併科新台幣一千萬元以下罰金。
未經許可，轉讓、出租或出借前項所列槍砲者，處三年以上十年以下有期徒刑，併科
新台幣七百萬元以下罰金。
意圖供自己或他人犯罪之用，而犯前二項之罪者，處無期徒刑或七年以上有期徒刑，
併科新台幣一千萬元以下罰金。
未經許可，持有、寄藏或意圖販賣而陳列第一項所列槍砲者，處一年以上七年以下有
期徒刑，併科新台幣七百萬元以下罰金。
第一項至第三項之未遂犯罰之。
                                                                        Ｒ
